【裁判字號】    90,訴,179
【裁判日期】    900731
【裁判案由】    違反毒品危害防制條例
【裁判全文】
臺灣屏東地方法院刑事判決                            九十年度訴字第一七九號
    公  訴  人  臺灣屏東地方法院檢察署檢察官
    被      告  甲○○
    指定辯護人  本院公設辯護人  丁○○
右列被告因毒品危害防制條例案件，經檢察官提起公訴（八十八年度偵字第八一二○
號），本院判決如左：
    主  文
甲○○無罪。
    理  由
一、公訴意旨略以：被告甲○○與乙○○係兄弟關係，二人本於犯意之聯絡，推由乙○○（業經判處無期徒刑確定）先於民國（下同）八十八年十一月十日，在大陸
    廈門地區，以新臺幣（下同）五百萬元，向綽號小陳之不詳姓名之大陸籍男子，
    販入四十塊之海洛因（每塊重三百七十五公克），並受綽號小陳男子所託，另代
    為運送四十塊海洛因，擬輸入臺灣地區販售圖利。隨於八十八年十一月十五日僱
    請大陸籍不詳船名漁船，載運毒品返臺，惟因出海後船體漏水折返大陸，致未能
    成功。迨八十八年十二月八日中午，將七十九塊海洛因（另一塊海洛因因破損，
    已於大陸地區分將部分散贈予他人）、散裝海洛因十公克（毛重）、安非他命七
    十四公克（毛重）分裝於二只手提袋內，再僱請大陸不詳船名之漁船，載運玻璃
    纖維製快艇一艘，並夥同不知手提袋內藏放毒品之丙○○，共乘上開漁船自大陸
    廈門地區出海，於八十八年十二月九日抵達屏東縣鵝鑾鼻二十海浬外海域停留，
    因風浪過大無法搶灘，而於原處逗留。同年月十一日傍晚，乙○○見海面風力較
    小，乃由大陸漁船卸下前揭小艇，載運毒品，喬裝漁民作業，接近臺灣沿岸，並
    以電話聯絡被告甲○○前往接應。同年月十二日凌晨四、五時許，乙○○自屏東
    縣枋山鄉獅子頭休閒區停機坪旁海邊上岸，登岸後由乙○○提上揭裝有毒品之手
    提袋，與丙○○共乘被告甲○○所駕之自用小客車前往臺南縣永康市○○○路九
    十五巷九之七號五樓住處藏匿。因認其犯有毒品危害防制條例第四條第一項、第
    二項之販賣第一、二級毒品罪嫌。
二、按犯罪事實應依證據認定之，無證據不得推定其犯罪事實，又不能證明被告犯罪
    者，應為被告無罪之諭知，刑事訴訟法第一百五十四條、第三百零一條第一項分
    別定有明文。
三、公訴人認被告有上開犯行係以乙○○於八十八年十一月十五日，因出海後船體漏
    水折返大陸，被告甲○○乃於八十八年十一月十六日即出境前往大陸，於八十八
    年十一月二十五日返臺後，於八十八年十一月二十九日再度出境，同年十二月二
    日返臺言而乙○○於甲○○返臺後第六日即再度搭乘大陸籍漁船出海，足認二人
    間事先已有串謀，並參以二人係兄弟關係，可見其兄弟二人有同謀為主要論據；
    惟訊之被告甲○○堅決否認上情，辯稱：伊根本不知道乙○○有走私販毒之情形
    ，伊先後二次去大陸是為了幫乙○○與大陸女子所生之子女辦理出生證明及去相
    親等語。
四、經查：（一）、被告甲○○固曾於八十八年十一月十六日及十一月二十九日先後
    前往大陸地區，但其前往大陸之目的係為乙○○女兒辦理出生證明及至廈門相親
    等事實，迭據被告甲○○於警偵訊及本院審理時供述明白，核與證人乙○○所證
    述情節相符合，並有乙○○與大陸女子所生之子女相片一張在卷可參，堪信為真
    實，且被告甲○○於上開時間二次前往中國大陸與乙○○從事販毒之事情，到底
    有何必然之關係及被告甲○○如何參與走私販毒等事實，起訴書上均未有所說明
    ，則公訴人以此即認定被告甲○○前往大陸必定係為毒品交易，顯係出於臆測。
    （二）、本件係乙○○打電話給戊○○，再由戊○○再邀被告一同前往搭載乙○○前往台南等情，已據被告甲○○供承明確，並經乙○○證述屬實，被告甲○○
    若係參與走私販毒之人，其兄為何不直接與其聯繫？又其既然知道其兄乙○○偷
    渡入境，則乙○○攜帶手提袋二個，自不足為奇，且其亦無過問之必要，公訴人
    認同行偷渡入境之丙○○及幫乙○○租房子、車子及前往搭載之戊○○等人均不
    知道乙○○攜有毒品，卻獨認被告甲○○知情內情，亦有矛盾。（三）、警方查
    獲之毒品係乙○○以五百萬元向大陸人士所販入，已據乙○○於警訊中供明在卷
    。該筆金額非少，然被告甲○○為一鐵工，收入有限，應無此資力參與走私販毒
    ，況本件又無其他帳冊或其他資金之流向可資證明其有投資參與走私販毒之事實
    。（四）、又本件乙○○自警偵訊起即堅稱係其人一所為，被告甲○○並不知情
    等語。按走私毒品來國內販賣，罪責至重，一般而言，愈少人知道內情愈好，且
    此種犯罪類型，並非複雜，即只要有足夠現金，找到貨主，交易後，安排偷渡即
    可入境，此對於識途老馬，並非難事，乙○○係走私常客，經常偷渡往返台灣與
    大陸地區之間，又長期在逗留在中國大陸，對當地情況亦甚為熟悉，其根本無須
    被告甲○○在大陸地區安排協助之必要，且走私販毒罪責至重，為免牽連家人，
    因此，其不讓其弟甲○○介入，亦屬合理之舉。故被告甲○○辯稱本件係乙○○
    一人所為，伊並未參與等情，尚屬可採。（四）、綜上所述，本件尚乏具體證據
    足以證明被告有公訴人所指之上開犯行，其犯罪即屬不能證明，自應為其無罪之
    諭知。
據上論斷，應依刑事訴訟法第三百零一條第一項，判決如主文。
本案經檢察官林津鋒到庭執行職務。
中      華      民      國      九十      年      七    月    三十一    日
                                          法  官    黃國永
右正本證明與原本無異。
對於本判決如有不服應於收受送達後十日內向本院提出上訴書狀上訴於台灣高等法院
高雄分院並按他造當事人之人數附具繕本。
                                          書記官   李勝群
中      華      民      國      九十      年      七    月    三十一    日


司法院資訊處製作；財團法人民間司法改革基金會備份。
